臺灣高雄地方法院刑事判決　　　　　　　96年度訴字第3299號
公　訴　人　臺灣高雄地方法院檢察署檢察官
被　　　告　乙○○
上列被告因毒品危害防制條例等案件，經檢察官提起公訴（96年
度毒偵字第6700號、第6701號）及同署移送併案審理（96年度毒
偵字第3768號），本院合議庭裁定由受命法官獨任進行簡式審判
程序，判決如下：
    主  文
乙○○施用第一級毒品，累犯，處有期徒刑柒月，減為有期徒刑
參月又拾伍日；又施用第一級毒品，累犯，處有期徒刑柒月，減
為有期徒刑參月又拾伍日，扣案海洛因壹包（驗後淨重零點壹參
貳公克，含包裝袋）沒收銷燬之；又施用第二級毒品，累犯，處
有期徒刑伍月，減為有期徒刑貳月又拾伍日；又施用第二級毒品
，累犯，處有期徒刑伍月，減為有期徒刑貳月又拾伍日。應執行
有期徒刑拾月，扣案海洛因壹包（驗後淨重零點壹參貳公克，含
包裝袋）沒收銷燬之。
    事  實
一、乙○○前於民國91年間因施用毒品案件，經本院以91年度毒
    聲字第2716號裁定送觀察、勒戒後，認無繼續施用毒品之傾
    向，於91年8 月15日執行完畢釋放，並經臺灣高雄地方法院
    檢察署檢察官以91年度毒偵緝字第352 號為不起訴處分確定
    。又因施用毒品案件，經本院94年訴字第3194號判決處有期
    徒刑8 月確定，甫於95年6 月8 日易科罰金執行完畢（起訴
    書誤載為96年1 月16日執行完畢）。詎猶未戒絕毒癮，復於
    觀察勒戒執行完畢釋放後5 年內，分別基於施用第一、二級
    毒品之犯意，於96年3 月11日不詳時間，在高雄市不詳地點
    ，先以海洛因摻入香菸內吸食之方式，施用第一級毒品海洛
    因1 次；復以甲基安非他命置於玻璃球上燒烤吸食之方式，
    施用第二級毒品甲基安非他命1 次。又分別基於施用第一、
    二級毒品之犯意，於96年3 月17日凌晨2 時許，在高雄縣大
    寮鄉○○村○○路21號住處，先以海洛因摻入香菸內吸食之
    方式，施用第一級毒品海洛因1 次；復以甲基安非他命置於
    玻璃球上燒烤吸食之方式，施用第二級毒品甲基安非他命1
    次。嗣分別經警於96年3 月12日晚上8 時26分許，在高雄
    市○鎮區○○路21號37樓之1 查獲又於96年3 月18日下午
    4 時10分許，在高雄縣大寮鄉○○村○○路與崇賢路口查獲
    ，並扣得乙○○所有、第一級毒品海洛因1 包（驗後淨重0.
    132 公克）。前揭2 次查獲，均經警得其同意採尿送驗，結
    果俱呈海洛因代謝後嗎啡陽性及甲基安非他命之陽性反應，
    而查知上情。
二、案經高雄市政府警察局前鎮分局、左營分局報告臺灣高雄地
    方法院檢察署檢察官偵辦起訴暨移送併辦。
    理  由
一、本件被告乙○○所犯為死刑、無期徒刑或最輕本刑為3 年以
    上有期徒刑以外之罪，其於準備程序中就被訴事實為有罪之
    陳述，經法官告知簡式審判程序之旨，並聽取公訴人及被告
    之意見後，依刑事訴訟法第273 條之1 第1 項規定，裁定由
    受命法官獨任進行簡式審判程序，合先敘明。
二、(一)訊據被告乙○○對於上揭犯行於本院審理時供承不諱，且
    被告於96年3 月12日、同年3 月18日為警查獲後所採集之尿
    液，經送檢驗之結果，確均呈嗎啡陽性與甲基安非他命陽性
    反應，此有高雄市立凱旋醫院96年3 月19日、同年3 月23日
    濫用藥物尿液檢驗報告及濫用藥物尿液檢體監管記錄表、高
    雄市政府警察局左營分局96年度查獲煙毒案件尿液送驗代碼
    姓名對照管制表各1 份附卷可稽（見96年度毒偵字第3721號
    卷第9 至10頁、高雄市政府警察局左營分局高市警左分偵字
    第0960008358號卷第29、30頁），又扣案白色粉末，經送驗
    結果確含海洛因成分無訛，有高雄市立凱旋醫院96年4 月16
    日高市凱醫驗字第3860號檢驗鑑定書1 份在卷可憑。是被告
    之自白核與事實相符，應堪採信。本案事證明確，被告上開
    施用第一、二級毒品犯行，俱堪以認定。
    (二)按觀察、勒戒或強制戒治執行完畢釋放後，5 年內再犯毒
    品危害防制條例第10條施用毒品之罪者，應依法追訴，毒品
    危害防制條例第23條第2 項定有明文。本件被告前因施用毒
    品案件，經本院裁定送觀察、勒戒，甫於91年8 月15日執行
    完畢釋放，有臺灣高等法院被告前案紀錄表1 份在卷可參（
    見本院卷第7 頁），是被告於送觀察、勒戒執行完畢釋放後
    ，5 年內再犯本件施用第一、二級毒品罪刑，依前開法條之
    規定，應依法追訴，本院就被告本件施用毒品犯行，自得依
    法論罪科刑。
四、論罪科刑：
    (一)按海洛因及甲基安非他命分別係屬毒品危害防制條例第2
    條第2 項第1 款、第2 款所稱之第一、二級毒品，依法不得
    施用。核被告乙○○所為，係犯毒品危害防制條例第10條第
    1 、2 項之施用第一、二級毒品罪。其持有海洛因、甲基安
    非他命後，進而施用，其持有之低度行為應被其施用之高度
    行為所吸收，不另論罪。
    (二)被告所犯前開施用第一級毒品及第二級毒品等罪，犯意各
    別、行為互殊，應予分論併罰。又95年7 月1 日起施行之修
    正刑法，基於一罪一罰，以實現公平原則之考量，已將連續
    犯及常業犯規定悉予刪除，即係將本應各自獨立評價之數罪
    ，回歸本來就應賦予複數法律效果之原貌。又是否集合犯之
    判斷，客觀上，應斟酌其法律規定文字之本來意涵、實現該
    犯罪目的之必要手段、社會生活經驗中該犯罪實行常態及社
    會通念等；主觀上，則視其是否出於行為人之一次決意，並
    秉持刑罰公平原則，加以判斷，不能無限制擴張，茍行為人
    主觀上，非出於單一行為決意，客觀上各行為間，又無密切
    接近關係，依一般社會通念，認不應評價為一罪方合於刑罰
    公平原則時，自不能悉數率皆論以資罪（最高法院96年度台
    上字第2083號判決意旨參照），本件並無證據足以證明被告
    於96年3 月12日起至同年3 月18日間，尚有連續多次施用第
    一級毒品海洛因及施用第二級毒品甲基安非他命之犯行，是
    應認被告上揭96年3 月11日施用毒品部分之犯行，業因為警
    於同年月12日查獲而中斷施用犯意，其於同年月17日再犯之
    施用第一、二級毒品犯行，應係基於另一個施用犯意而為之
    ，是檢察官起訴意旨認被告乙○○96年3 月11日與同年月17
    日之施用毒品犯行，應依集合犯規定論處，尚有未合，併予
    指明。又移送併辦部分犯行，與起訴96年3 月11日施用第一
    、二級毒品犯行，係同一案件，為起訴效力所及，本院自應
    併予審理。另其前因施用毒品案件，經本院94年訴字第3194
    號判決處有期徒刑8 月確定，甫於95年6 月8 日易科罰金執
    行完畢乙節，有臺灣高等法院被告前案紀錄表1 份附卷可稽
    （見本院卷第11頁），其於前開有期徒刑執行完畢後5 年內
    ，故意再犯本件有期徒刑以上之罪，應依刑法第47條第1 項
    之規定論以累犯，並在4 次施用毒品罪刑項下，均加重其刑
    。而被告前揭犯行之犯罪時間，均在96年4 月24日以前，悉
    符合中華民國96年罪犯減刑條例之規定，爰依法減輕其刑，
    並先加後減之。
    (三)爰審酌被告前已因施用毒品案件經觀察勒戒，猶未徹底戒
    除毒癮，足認其並無戒除毒害之決心，本不宜寬貸，惟念其
    犯後坦承犯行，且施用毒品乃自戕一己之身體健康，並具有
    病患性人格之特質，其行為本身對社會所造成之危害並非直
    接、鉅大等一切情狀，分別量處如主文所示之刑，並定其應
    執行之刑，以資儆懲。
    (四)扣案被告所有海洛因1 包（驗後淨重0.132 公克）經送驗
    結果，確呈海洛因陽性反應，業如上述，而包裝袋與其上殘
    留之毒品，衡情已難以分析剝離，自應整體視為毒品，不問
    屬於犯人與否，應依毒品危害防制條例第18條第1 項前段之
    規定在被告第2 次施用第一級毒品罪刑項下，宣告沒收銷燬
    之。
據上論斷，應依刑事訴訟法第273 條之1 第1 項、第284 條之1
、第299 條第1 項前段，毒品危害防制條例第10條第1 項、第2
項，第18條第1 項前段，刑法第11條、第47條第1 項、第51 條
第5 款，中華民國96年罪犯減刑條例第2 條第1 項第3 款、第7
條，判決如主文。
本案經檢察官甲○○到庭執行職務
中　　華　　民　　國　　96　　年　　9 　　月　　27　  日
                  刑事第六庭    法　官      王  琁
上正本證明與原本無異
如不服本判決應於收受本判決後10日內向本院提出上訴書狀，並
應敘述具體理由，如未敘述上訴理由者，應於上訴期間屆滿後20
日內補提理由書狀於本院（均須按他造當事人之人數附繕本）「
切勿逕送上級法院」。
中　　華　　民　　國　　96　　年　　9 　　月　　27　　日
                                書記官      黃國忠
附錄本案論罪科刑法條全文：
毒品危害防制條例第10條
施用第一級毒品者，處 6 月以上 5 年以下有期徒刑。
施用第二級毒品者，處 3 年以下有期徒刑。
